臺灣高雄地方法院民事裁定　九十三年度小上字第七號
　　上　訴　人　甲○○
　　被上訴人　　台新國際商業銀行股份有限公司
?
　　法定代理人　謝壽夫
右當事人間請求清償消費款事件，上訴人對於中華民國九十二年十一月二十八日本院
高雄簡易庭九十二年度岡小字第一一○號第一審小額民事判決提起上訴，本院裁定如
左：
    主      文
上訴駁回。
第二審訴訟費用新台幣壹仟伍佰元由上訴人負擔。
    理      由
一、按對於小額程序之第一審判決之上訴，非以其違背法令為理由，不得為之；所謂
    判決違背法令，乃指判決不適用法規或適用不當，民事訴訟法第四百三十六條之
    二十四第二項、第四百三十六條之三十二第二項準用第四百六十八條分別定有明
    文。又當事人提起上訴，如依民事訴訟法第四百六十八條規定，以小額程序之第
    一審判決有不適用法規或適用法規不當為理由時，其上訴狀或理由狀應有具體之
    指摘，並揭示該法規之條項或其內容，若係成文法以外之法則，應揭示該法則之
    旨趣，倘為司法院解釋或最高法院之判例，則應揭示該判解之字號或其內容，如
    依民事訴訟法第四百六十九條第一款至第五款所列情形為理由時，其上訴狀或理
    由書應揭示合於該條款之事實，上訴狀或理由書如未依此項方法表明，或其所表
    明者，顯與上開法條規定不相合時，即難認為已對小額程序之第一審判決之違背
    法令有具體之指摘，其上訴自難認為合法（最高法院七十一年台上字第三一四號
    判例參照）。次按同法第四百三十六條之二十八規定，當事人於第二審程序不得
    提出新攻擊防禦方法，但因原法院違背法令致未能提出者，不在此限。再按，上
    訴不合程式或已逾期間或法律上不應准許者，第二審法院應以裁定駁回之，同法
    第四百四十四條第一項前段亦有明文。
二、本件上訴人於民國九十三年三月十一日提出上訴理由狀主張：(一)上訴人並未在民
    國九十一年二月六日前往高雄家樂福愛河店使用其信用卡（卡號為四五七九─六
    ○○七─二九五五─一○○二號）消費被上訴人主張之二筆帳款。(二)系爭消費款
    項之消費時間點，上訴人正於昇達鑫興業股份有限公司（以下簡稱昇達鑫公司）
    上班，有昇達鑫公司可證明，故消費為他人所盜刷等語。
三、經查：本件上訴人上訴意旨，無非指摘上訴人於被上訴人起訴主張之消費時間點
    即九十一年二月六日，正值上班時間，既未持其所有前向被上訴人申請之卡號為
    四五七九─六○○七─二九五五─一○○二號之信用卡一紙（以下簡稱系爭信用
    卡）前往消費，被上訴人向其請求消費係為他人盜刷其信用卡所導致等語為由提
    起本件上訴，惟查：前述之上訴理由均屬事實問題，與原判決有無違背法令尚屬
    無涉，雖上訴人主張其於消費時間正值上班時間，有其上班之昇達鑫公司可證明
    云云，然此為上訴人在原審所未提出之攻擊防禦方法，綜觀原審全卷，亦無其他
    證據證明係因原審法院之違背法令所致，揆諸前開說明，上訴人自不得以該新提
    出之事實指摘原判決違背法令。是以上訴人未具體說明原判決究有如何不適用法
    規或適用不當之處，亦未揭示該法之條項、成文法以外之法則或司法院解釋、最
    高法院之判例，亦未揭示違背法令之具體事實。綜上，依首述說明，其上訴自非
    合法。
四、末按於小額訴訟之上訴程序，法院為訴訟費用之裁判時，應確定其費用額，民事
    訴訟法第四百三十六條之十九第一項、第四百三十六條第三十二第一項規定甚明
    。查本件第二審訴訟費用為一千五百元，揆諸前開規定，應由上訴人負擔該第二
    審訴訟費用，附此敘明。
五、依民事訴訟法第四百三十六條之三十二第二項、第四百四十四條第一項、第九十
    五條、第七十八條，裁定如主文。
                              臺灣高雄地方法院民事第五庭
中　　　華　　　民　　　國　　九十三　　年　　　六　　　月　　二十八　　日
~B審判長法官　陳嘉惠
~B法　　　官　林玉心
~B法　　　官　郭慧珊
右正本係照原本作成。
本裁定不得抗告。
中　　　華　　　民　　　國　　九十三　　年　　　六　　　月　　二十八　　日
~B法　　　官　董明惠
